臺灣基隆地方法院基隆簡易庭小額民事判決
110年度基小字第457號
原      告  謝銘仁  

被      告  郭明惠  


上列當事人間損害賠償事件，本院於民國110年3月31日言詞辯論
終結，判決如下：
    主  文
被告應給付原告新臺幣1萬2,600元。
訴訟費用新臺幣1,000元由被告負擔。
本判決得假執行。
    理由要領
壹、原告起訴主張略以：
一、原因事實
　　被告於民國109年9月8日時駕駛車號0000-00號車輛，行經基
    隆市安一路與成功路口處，撞及原告所駕駛TDG-7101號營業
    小客車（下稱系爭車輛），致系爭車輛毀損，系爭車輛車主
    登記為訴外人祥豐交通企業有限公司（下稱祥豐公司），惟
    實際所有人為原告，此有祥豐公司與原告間之債權讓與證明
    書可證，為此依民法第184條第1項前段、第2項、第191條之
    2規定，請求被告負擔損害賠償責任，給付原告車輛維修費
    用。
二、基於上述，聲明：如主文第1項所示。
貳、被告答辯略以：
　　被告承認有過失，但過失責任應僅有一半，蓋發生本件車禍
    前，原告雖為直行車，但卻禮讓兩輛左轉機車，應有發見打
    方向燈示意之被告車輛等語，並聲明：原告之訴駁回。
參、本院之判斷：　　
一、原告主張之上開事實，業據提出祥豐公司與原告間之債權讓
    與證明書、系爭車輛維修單據估價單及發票、工會證明單等
    件為證，並據本院職權向基隆市警察局函調事故資料確認屬
    實，有基隆市警察局110年2月5日基警交字第1100032115號
    所檢附之道路交通事故現場圖、道路交通事故談話紀錄表、
    道路交通事故初步分析研判表、交通事故照片等件在卷可稽
    ，堪信原告主張屬實。
二、按民法第184條第1項前段、第191條之2前段、第196條、第2
    13條第1項、第3項及道路安全規則第102條第1項第7款、第9
    4條第3項之規定。查本件被告於上開時、地駕駛車輛，本應
    遵守上述規定，詎疏未注意，轉彎車未讓直行車先行，因而
    與未注意車前狀況之原告發生車禍，致系爭車輛毀損，其有
    過失至明，惟原告亦有未注意車前狀況之過失，故系爭車禍
    ，應以被告為肇事主因，原告為肇事次因。被告之過失駕車
    行為，與致系爭車輛毀損結果間，具有相當因果關係，被告
    自應負侵權行為損害賠償責任，惟可對原告主張過失相抵。
三、次查原告主張系爭車輛之修復費用，依系爭車輛維修單據估
    價單所示之總金額合計為2萬2,300元，至「材料（零件）折
    舊」雖向為民事實務之所採，然本院核閱上開估價單所載修
    繕品項，或屬毋庸計列折舊之「工資」，或屬「可毋庸更換
    直至系爭車輛不堪使用為止之零件或材料」，且系爭車輛更
    換零件之目的，亦係為圖回復「系爭車輛之整體效用」，而
    非意在回復其間相關零件之價值，尤以系爭車輛之市場行情
    ，既不因施工材料之「以新換舊」而有提昇，則原告當亦無
    從因施工材料之「以新換舊」而受利益，從而，因認本件不
    生「零件或材料應予折舊」之問題。
四、再按損害之發生或擴大，被害人與有過失者，法院得減輕賠
    償金額，或免除之。重大之損害原因，為債務人所不及知，
    而被害人不預促其注意或怠於避免或減少損害者，為與有過
    失。前2項之規定，於被害人之代理人或使用人與有過失者
    ，準用之，民法第217條定有明文。又損害之發生或擴大，
    被害人與有過失者，法院得減輕賠償金額或免除之，重大之
    損害原因，為債務人所不及知，而被害人不預促其注意或怠
    於減少損害者，為與有過失，民法第217條第1項及第2項定
    有明文，此即過失相抵之法則。按過失相抵之責任減輕或免
    除，非為抗辯，而為請求權一部或全部之消滅，故過失相抵
    之要件具備時，法院得不待當事人之主張，逕以職權減輕賠
    償金額或免除之（最高法院80年度台上字第173號民事裁判
    意旨參照）。經查，就本件車禍被告為肇事主因，原告為肇
    事次因，已如前述，依前開說明，即有過失相抵法則之適用
    。本院審酌原告及被告之過失情節、程度，認原告應負百分
    之30之過失責任，據此計算，原告得向被告請求原告之系爭
    車輛維修金額為1萬5,610元【計算式：2萬2,300元-(2萬2,3
    00元×0.3)=1萬5,610元】，惟原告僅聲明請求被告給付1萬2
    ,600元，未逾上開範圍，應予准許。 
肆、本件係適用小額訴訟程序所為被告敗訴之判決，依民事訴訟
    法第436條之20規定，就原告勝訴部分依職權宣告假執行。
伍、訴訟費用負擔之依據：民事訴訟法第78條。
陸、據上論結，本件原告之訴有理由，依民事訴訟法第436條之2
    3、第436條之19第1項、第436條之20、第436條第2項、第78
    條、第87條第1項判決如主文。
　　　　　　　　　　
中　　華　　民　　國　　110 　年　　4 　　月　　 7　　日
                  基隆簡易庭法  官  王翠芬
以上正本係照原本作成。
對於本件判決如有不服，應於收受送達後20日內向本院提出上訴
書狀，上訴於本院合議庭，並按他造當事人之人數附具繕本。
當事人之上訴，非以判決違背法令為理由不得為之，上訴狀應記
載上訴理由，表明下列各款事項：
㈠原判決所違背之法令及其具體內容。
㈡依訴訟資料可認為原判決有違背法令之具體事實。
如委任律師提起上訴者，應一併繳納上訴審裁判費。
中　　華　　民　　國　　110 　年　　4 　　月　　 7　　日
                            書記官  陳怡君